【裁判字號】    96,易,2342
【裁判日期】    970215
【裁判案由】    毒品危害防制條例
【裁判全文】
臺灣板橋地方法院刑事判決              96年度易字第2342號
公  訴  人  臺灣板橋地方法院檢察署檢察官
被      告  甲○○
                      號
上列被告因違反毒品危害防制條例案件，經檢察官提起公訴（96
年度毒偵字第4729號），因被告於準備程序進行中就被訴事實為
有罪之陳述，經告知簡式審判程序之旨，本院裁定由受命法官獨
任進行簡式審判程序，並判決如下：
    主  文
甲○○施用第二級毒品，累犯，處有期徒刑捌月，減為有期徒刑
肆月，如易科罰金，以新臺幣壹仟元折算壹日。扣案之安非他命
壹包（淨重零點壹公克）應沒收銷燬之；包裝上開安非他命之外
包裝壹個，沒收。
    事  實
一、甲○○前於民國（下同）89年間因施用毒品案件，經送觀察
    、勒戒後，認有繼續施用毒品之傾向，再令入戒治處所施以
    強制戒治一年，嗣戒治期滿，由臺灣板橋地方法院檢察署檢
    察官於91年1月14日，以91年度戒毒偵字第9號不起訴處分確
    定；復於90年間因賭博案件，經臺灣板橋地方法院判處有期
    徒刑6 月、罰金30,000元確定；其另於91年間因施用第一級
    毒品案件，經臺灣板橋地方法院裁定施予強制戒治一年，於
    91年5 月11日入所執行，迄至92年5 月10日期滿執行完畢，
    其同案刑事責任部分，經臺灣板橋地方法院檢察署檢察官以
    91年度毒偵字第1775號提起公訴，而由臺灣板橋地方法院以
    91年度訴字第1857號判處有期徒刑10月確定在案，嗣與前開
    有期徒刑接續執行後，甫於93年11月24日縮刑期滿執行完畢
    。詎其猶不知悔改，於上開強制戒治執行完畢釋放後，五年
    內復基於施用第二級毒品之犯意，於95年10月26日13時許，
    在臺北縣三重市○○○路69號4 樓住處內，以將安非他命置
    於燈泡吸食器內以火燒烤產生煙霧後吸食之方式，施用第二
    級毒品安非他命1 次。嗣於95年10月27日上午5 時許，在上
    址為警查獲，並扣得第二級毒品安非他命1 包（淨重0.1 公
    克）。經警採集甲○○尿液送驗結果呈甲基安非他命陽性反
    應，而查悉上情。
二、案經臺北縣政府警察局蘆洲分局報請臺灣板橋地方法院檢察
    署檢察官偵查起訴。
    理  由
一、訊據被告甲○○坦承犯行，且被告前開為警採集之尿液，經
    送交台灣檢驗科技股份有限公司以酵素免疫分析法（EIA ）
    初步檢驗結果，其尿液呈甲基安非他命陽性反應，再經該公
    司以氣相層析質譜儀法（GC/MS） 確認檢驗，確呈甲基安非
    他命陽性反應等情，有該公司95年11月17日濫用藥物檢驗報
    告、臺北縣政府警察局蘆洲分局偵辦毒品案件尿液代號對照
    表各1 紙在卷可稽。查該公司上開檢驗方法係以氣相層析質
    譜儀法確認，而氣相層析質譜儀法之檢驗方式，乃先以「氣
    相層析儀」將物質氣化後，再經分析管分離，由於各種物質
    之沸點及對管柱之吸附力不同，在經過檢測器（Detector）
    測定後，表現出不同之滯留時間（Retension time），以滯
    留時間來判斷係何種物質；再利用「質譜儀」為檢測器，將
    物質撞擊成碎片，記錄其質譜圖。因每個化合物之鍵結能力
    不同，故不同之物質會有其特定之質譜圖，因此在物質之判
    斷上有如指紋之鑑定，理論上，扣除人為之因素，其精確度
    已接近百分之百。此外，有被告所有供施用毒品所用之第二
    級毒品1 包（淨重0.1 公克）扣案可資佐證，足徵被告之自
    白與事實相符，堪予信實。末查，被告甲○○前於89年間因
    施用毒品案件，經送觀察、勒戒後，認有繼續施用毒品之傾
    向，再令入戒治處所施以強制戒治一年，嗣戒治期滿，由臺
    灣板橋地方法院檢察署檢察官於91年1 月14日，以91年度戒
    毒偵字第9 號不起訴處分確定；另於91年間因施用第一級毒
    品案件，經臺灣板橋地方法院裁定施予強制戒治一年，於91
    年5 月11日入所執行，迄至92年5 月10日期滿執行完畢等情
    ，有臺灣高等法院被告前案紀錄表乙份附卷可按，故而被告
    於上開強制戒治執行完畢後5 年內再度施用第二級毒品之行
    為，依毒品危害防制條例第23條第2 項規定，係犯同條例第
    10條第2 項之施用第二級毒品罪，本案事證明確，其犯行堪
    以認定，應依法論科。
二、按安非他命為毒品危害防制條例第2 條第2 項第2 款所明定
    之第二級毒品，不得非法持有及施用。核被告甲○○所為，
    係犯毒品危害防制條例第10條第2 項之施用第2 級毒品罪。
    被告施用第2 級毒品安非他命，持有第2 級毒品安非他命之
    低度行為，應為其施用之高度行為所吸收，不另論罪。末查
    被告有如事實欄所述之犯罪、科刑及執行紀錄，有前開臺灣
    高等法院被告前案紀錄表在卷可稽，其於5 年內，再犯本件
    有期徒刑以上之罪，係屬累犯，應依刑法第47條第1 項規定
    ，加重其刑。爰審酌被告已有因施用毒品經強制戒制後，猶
    因施用安非他命再犯本罪，顯未衷心悛悔，漠視法令之禁制
    ，恣意濫用藥品，甚為可訾，兼衡其施用安非他命所生危害
    實以自戕健康為主，於他人尚無明顯重大危害及其犯後終能
    供認無隱，態度良好等一切情狀，量處如主文所示之刑，又
    被告本件犯罪時間乃在96年4 月24日以前，合於中華民國九
    十六年罪犯減刑條例所定之減刑條件，爰依該條例第2 條第
    1 項第3 款規定，將其宣告刑減其刑期二分之一，並諭知易
    科罰金之折算標準，用勵自新。
三、扣案安非他命1 包（淨重0.1 公克），係第二級毒品，有臺
    北縣政府警察局蘆洲分局龍源派出所查獲嫌犯涉嫌毒品危害
    防制條例毒品初步鑑驗報告單1 紙可憑，應依毒品危害防制
    條例第18條第1 項前段規定宣告沒收銷燬之。又盛裝上開安
    非他命之外包裝1 個，有防制毒品裸露、潮濕及便於施用毒
    品之功能，為被告所有供為本案犯行所用之物，業據其供承
    在卷，爰依刑法第38條第1 項第2 款之規定併予宣告沒收之
    。
據上論斷，應依刑事訴訟法第273 條之1 、第299 條第1 項前段
，毒品危害防制條例第10條第2 項、第18條第1 項前段，刑法第
11條前段、第47條第1 項、第41條第1 項前段、第38條第1 項第
2 款，中華民國九十六年罪犯減刑條例第2 條第1 項第3 款、第
7 條、第9 條，判決如主文。
本案經檢察官張誌洋到庭執行職務。
中    華    民    國    97    年    2     月    15    日
                  刑事第十八庭  法  官  吳幸娥
以上正本證明與原本無異
如不服本判決應於送達後10日內向本院提出上訴狀
                                書記官  陳靜怡
中    華    民    國    97    年    2     月    15    日
附錄本案論罪科刑法條全文：
毒品危害防制條例第10條
施用第一級毒品者，處六月以上五年以下有期徒刑。
施用第二級毒品者，處三年以下有期徒刑。


司法院資訊處製作；財團法人民間司法改革基金會備份。
